【裁判字號】    89,易,1058
【裁判日期】    891123
【裁判案由】    竊盜
【裁判全文】
臺灣高雄地方法院刑事判決                        八十九年度易字第一五八號
    公  訴  人  臺灣高雄地方法院檢察署檢察官
    被      告  乙○○
右列被告因竊盜案件，經檢察官提起公訴（八十九年度偵字第一○九○號）及移送併
辦（台灣彰化地方法院檢察署八十九年度偵字第一五七四號），本院判決如左：
    主  文
乙○○共同連續竊盜，累犯，處有期徒刑捌月。
    事  實
一、乙○○有多次違反麻醉藥品管理條例、煙毒、竊盜等前科，素行不良，曾於八十
    三年九月間因涉犯肅清煙毒條例等罪，經台灣台中地方法院判處有期徒刑三年七
    月及罰金三千元，於八十四年二月三日判決確定，並於八十五年十月間假釋出獄
    ，於八十七年三月三十日假釋期滿未經撤銷，視為執行完畢，仍不知悔改，復基
    於概括犯意，並意圖為自己不法之所有，先於八十九年一月二日上午十時許，在
    高雄市○○區○○街一巷六十二之二號甲○○住處前，竊取甲○○所有停於門前
    、車號ＸＱＴ－○七二號之重型機車，得手後移動機車至高雄市苓雅區○○○路
    三六○號友人戊○○、丁○○住處附近前停放，並於翻動機車坐墊內容物時，適
    警前往查緝丁○○所涉之竊盜案時，意外發現而當場查獲乙○○。經警移送臺灣
    高雄地方法院檢察署，由檢察官訊問後諭知交保候傳，復不知悔悟，承前開竊盜
    之概括犯意，於八十九年一月四日上午十時許，與其弟已成年陳英俊（由台灣彰
    化地方法院另案審理）共同意圖為自己不法所有，至彰化縣鹿港鎮紹安里某旦巷
    一三三號永安宮寺廟內，徒手合力竊取宮內賣香處旁之新力牌二十九吋電視機一
    台，得手後隨即僱請不知情之計程車司機馮進雄載運至彰化縣三民路三十一號協
    力電器行佯稱修理暫放擬伺機販售，因司機發覺有異，旋即報警而於翌日十四時
    許復在永安宮附近發現乙○○蹤跡而追呼因而查獲。
二、案經高雄市政府警察局三民第一分局移送臺灣高雄地方法院檢察署檢察官偵查起
    訴及台灣彰化地方法院檢察署併案審理。
    理  由
一、訊據被告乙○○坦承分別於八十九年一月二日上午十時許，至高雄市三民區○○○路三六○號該機車停放處旁；以及八十九年一月四日與其弟陳英俊合力搬走永
    安宮內之之電視機之事實，惟否認有何竊盜犯行，（一）就竊車一事，於警訊供
    稱：是去建國一路附近與丁○○及其叔叔戊○○飲酒，沒有去翻動機車，但是我
    牽到路邊停放，怕擋住別人，妨礙交通，停好後發現行李箱未上鎖，才翻開察看
    發現有二頂安全帽云云。於本院庭訊時辯稱當天中午車子已在凱旋國小後面人行
    道，後來又看見車子在建國三路，二處離約一百公尺，是別人牽的，（二）至於
    與陳英俊搬走永安宮電視機一事，是因廟中之人說電視機壞掉，伊才與陳英俊一
    起主動搬去修理云云。
二、惟查（一）車號ＸＱＴ－○七二號之重型機車係甲○○所有，停放於高雄市○○
    區○○街一巷六十二之二號住處前，而遭竊取之事實，已據甲○○於警訊中陳述
    明確，並有贓物領結在卷可按。證人即承辦警員胡滄濱、陳忠慶到庭供稱：「查
    獲時間不確定，... 我們去建國路查另件丁○○所涉嫌之竊盜案，看見在建國三
    路三六○號旁，乙○○在翻動機車，我們上前盤查，他說車在五十公尺外牽來，
    辯稱是妨礙交通，..... 沒有發現鑰匙，被告說置物箱一打就開，我沒發現鑰匙
    ，... 建國一路三六○號就在凱旋國小旁」等語。被告雖辯稱該車是放在凱旋國
    小後面，離建國三路很近云云，然經本院函請移送機關測繪現場相關位置圖，發
    現車主甲○○失竊車輛地點至警方查獲地點，直線距離為一千四百二十公尺，且
    失車地點與查獲地點非同一條路上，有八十九年十月二十三日高市警刑偵一字第
    六○七四七號函暨現場位置圖在卷足憑，顯見該車係被告以不詳方式竊取並牽往
    查獲地點，又因被告於查獲地點尋友逗留而突遭警查獲之事實堪可認定。被告辯
    稱該車原來停放位置因擋住交通，伊才遷離暫放附近；旋又稱是別人所牽動云云
    ，前後不一，並無可信，況該車於案發當日即八十九年一月二日凌晨之時仍停放
    在被害人甲○○住處前尚未遭竊取，此為甲○○於警訊中陳明，如前所述。衡情
    殊無可能係另外他人竊取後，而騎往建國三路被告當時其人所在地停放機車並放
    置不管，而又由被告趁機將車牽移，亦即實無可能是短暫數小時內碰巧有二人接
    連均竊取過該車，被告於警訊亦坦承有翻動機車過，更顯見該車係被告竊取得手
    後，恣意翻動而遭警發現甚明，是被告所辯無竊行云云，毫不足信，被告雖辯稱
    當日係去找丁○○、戊○○喝酒云云，惟丁○○、戊○○二人經本院傳拘未獲，
    有拘票回證為憑，且該二人衡情亦無法了解被告當日前來共同飲酒前，有無先行
    至被害人宅前竊車之舉。是亦無法為被告有利之憑證。
    （二）就竊取電視機而言，此已據共同被告陳英俊於警訊供述明確，被告亦自承
    有共同搬走電視機之情事，並據證人馮進雄於警訊、及證人丙○○於偵查中供述
    明確，復有贓物領據在卷足稽，所辯是拿去修理云云顯為卸責之詞，其空言否認
    ，均委無可採，犯行洵堪認定。
三、核被告所為，係犯刑法第三百二十條第一項之竊盜罪。又被告就竊取電視機犯行
    ，與陳英俊有犯意連絡，行為分擔，為共同正犯。被告竊盜犯行，時間緊接，所
    犯之構成要件相同，顯係基於概括犯意為之，為連續犯，應以一罪論，並依法加
    重其刑。移送併辦部份（台灣彰化地方法院檢察署八十九年度偵字第一五七四號
    ）雖未據公訴人起訴，惟此部分與前揭起訴被告於八十九年一月二日上午十時許
    ，在高雄市○○區○○街一巷六十二之二號甲○○住處前竊取機車之行為，有連
    續犯裁判上一罪之關係，為起訴效力之所及，本院自得一併審理，併此敘明。被
    告前有如事實欄所載之犯罪科刑及執行情形，此有臺灣高雄地方法院檢察署刑案
    資料查註記錄表在卷可稽，其受有期徒刑執行完畢後，五年內再犯本件有期徒刑
    以上刑之罪，為累犯，依法加重其刑。
    爰遞加之。審酌被告竊車被查獲後，竟又再度竊取財物，犯後亦未坦承犯行，更
    飾詞推過，難見有何悔意，量刑本不宜從輕，惟念及被害人已領回失物，損害尚
    非巨大、等其他一切情狀，爰量處如主文所示之刑。
據上論斷，應依刑事訴訟法第二百九十九條第一項前段、刑法第二十八條、第三百二
十條第一項、第五十六條、第四十七條，判決如主文。
中    華    民    國      八十九      年      十一     月     二十三    日
                                  臺灣高雄地方法院刑事第三庭
                                      法  官  簡  志  瑩
右正本證明與原本無異。
如不服本判決，應於判決送達後十日內，向本院提出上訴狀。
                                      書記官  林  宜  正
中    華    民    國      八十九      年      十一     月     二十三    日
附錄論罪科刑法條：
刑法第三百二十條第一項：
意圖為自己或第三人不法之所有，而竊取他人之動產者，為竊盜罪，處五年以下有期
徒刑、拘役或五百元以下罰金。


司法院資訊處製作；財團法人民間司法改革基金會備份。
